# 请教陈版：关于长期应收款未按合同约定收款的问题

提问人：tianlipengheta 时间：2021-10-12 21:33:08
陈版您好，我们在审计一个客户时，客户有分期收款形成的长期应收款，按照摊余成本和实际利率确认利息收入，目前有如下问题：
（ 1 ）某个合同按 36 期收款，但是客户有提前还款或延期支付的情况，这时摊余成本是否应该按实际收款进度计算；
（ 2 ）如果摊余成本按实际收款进度计算，计算出来的利息收入与初始确认的未实现融资收益有差异，这部分该如何处理；
（ 3 ）对于合同期内（ 36 期以内）逾期的长期应收款，是否应该重分类至应收账款或其他流动资产？
（ 4 ）对于合同结束后尚未收到的长期应收款，该如何处理，是应该重分类到应收账款或其他流动资产还是按摊余成本和实际利率计算至收到款项为止？

回答人：chenyiwei
1 、摊余成本一般不会随着实际收款日期与合同约定日期的差异而调整。提前收回的，提前收到的金额与提前收回部分的原摊余成本之间的差额计入金融资产终止确认损益（投资收益）；延迟收回的，考虑确认减值损失。
2 、逾期的长期应收款不进行重分类，仍 长期应收款核算，列报为一年内到期的非流动资产。
3 、对于合同结束后尚未收到的长期应收款，应合理估计其预计收款时间，就相关的时间价值损失确认信用减值准备。